【裁判字號】    98,訴,411
【裁判日期】    981224
【裁判案由】    廢棄物清理法
【裁判全文】
臺灣嘉義地方法院刑事判決               98年度訴字第411號
公  訴  人  臺灣嘉義地方法院檢察署檢察官
被      告  丙○○
選任辯護人  蔡碧仲律師
            陳振榮律師
            張宗存律師
被      告  庚○○
選任辯護人  吳碧娟律師
被      告  甲○○
                    （另案臺灣雲林監獄執行中）
            丁○○
            子○○
            辛○○
                    號
            癸○○
上列被告等因違反廢棄物清理法等案件，經檢察官提起公訴（97
年度偵字第5464號、98年度偵字第684號、98年度偵字第685號、
98年度偵字第3505號），本院判決如下：
    主  文
丙○○犯廢棄物清理法第四十六條第三款之非法清理廢棄物罪，
處有期徒刑壹年貳月。緩刑參年，並向公庫支付新臺幣參拾萬元
（支付方式：於本案判決確定後每六個月，各向公庫支付新臺幣
柒萬伍仟元）。
庚○○共同犯廢棄物清理法第四十六條第四款之非法清理廢棄物
罪，處有期徒刑壹年陸月。緩刑肆年，並向公庫支付新臺幣柒拾
萬元（支付方式：於本案判決確定後第六個月、第十二個月、第
十八個月、第二十四個月、第三十個月，各向公庫支付新臺幣拾
萬元，第三十六個月向公庫支付新臺幣貳拾萬元）。
甲○○共同犯廢棄物清理法第四十六條第四款之非法清理廢棄物
罪，處有期徒刑壹年陸月。
丁○○共同犯廢棄物清理法第四十六條第四款之非法清理廢棄物
罪，處有期徒刑壹年。緩刑參年，並於本案判決確定後伍個月內
，向公庫支付新臺幣伍萬元。
子○○共同犯廢棄物清理法第四十六條第四款之非法清理廢棄物
罪，累犯，處有期徒刑壹年壹月。
辛○○共同犯廢棄物清理法第四十六條第四款之非法清理廢棄物
罪，處有期徒刑壹年。又犯廢棄物清理法第四十六條第三款之非
法清理廢棄物罪，處有期徒刑壹年貳月。應執行有期徒刑壹年參
月，緩刑參年。
癸○○共同犯廢棄物清理法第四十六條第四款之非法清理廢棄物
罪，處有期徒刑壹年。緩刑參年。
    犯 罪 事 實
一、子○○（綽號黑仔）前因竊盜案件，經本院以93年度嘉簡字
    第106號判處有期徒刑2月確定，於民國93年6月1日執行完畢
    。又因竊盜案件，經本院以92年度簡字第84號判處有期徒刑
    7月，緩刑3年確定；因公共危險等案件，經本院以93年度訴
    字第309號判處應執行有期徒刑3年10月確定，嗣經減刑裁定
    為應執行有期徒刑3年7月確定，而與上揭撤銷緩刑之有期徒
    刑7月接續執行，於97年3月24日假釋，並於97年6月19日假
    釋期滿，所餘刑期內未經撤銷假釋，其未執行之刑，以已執
    行論。丙○○、辛○○（綽號土虱）均明知未經主管機關許
    可，不得提供土地回填、堆置廢棄物；庚○○、甲○○、丁○○、子○○、辛○○與癸○○均明知未依廢棄物清理法第
    41條第1項規定領有廢棄物清除、處理許可文件，不得從事
    廢棄物貯存、清除、處理，丙○○、辛○○均未經主管機關
    許可，庚○○、甲○○、丁○○、子○○、辛○○與癸○○
    均未領有廢棄物清除、處理許可文件，而為下列犯行：
  (一)丙○○於96年11月30日登記為嘉義縣水上鄉○○○段243地
    號土地所有權人後，於不詳時地，與甲○○簽訂立約日為97
    年3月1日之不實土地租賃同意書，假意將該土地出租1年3月
    予甲○○，以規避相關責任。自97年7月初某日起，丙○○
    基於提供土地回填廢棄物之犯意，庚○○、甲○○、丁○○
    與子○○則共同基於從事廢棄物清除、處理之犯意聯絡，由
    丙○○提供該土地回填廢棄物，庚○○僱用子○○駕駛車牌
    號碼SV-836號營業用大貨車，自臺南縣官田鄉官田工業區某
    處，載運紙漿污泥之一般事業廢棄物，運送至該土地傾倒，
    共計14車次，庚○○並僱用丁○○駕駛挖土機將紙漿污泥撥
    入坑洞，庚○○及甲○○則在該土地指揮，從事廢棄物之清
    除、處理行為。嗣於97年7月31日10時許，經員警會同嘉義
    縣環境保護局人員至上揭土地稽查，始查悉上情，並於同日
    13時30分許，當場查獲丁○○駕駛挖土機，扣得上開挖土機
    2台，復於97年9月3日11時許，在臺南縣後壁鄉嘉民村上茄
    苳146之200號庚○○居處，扣得上揭營業用大貨車1台。
  (二)於97年9月1日，在嘉義縣番路鄉五虎寮1之1號附近，某姓名
    年籍不詳綽號「阿南」之成年男子住處，庚○○、甲○○向
    己○○假稱可提供免費土壤，供其所管領使用之嘉義縣番路
    鄉○○段轆子腳小段64之4號、84地號土地，填高地勢以種
    植作物，經徵得己○○同意後，庚○○、甲○○即承前從事
    廢棄物清除、處理之犯意，與辛○○、癸○○4人共同基於
    從事廢棄物清除、處理之犯意聯絡，於97年9月4日，由庚○○、甲○○以每車新臺幣（下同）1,500元或1,700元之代價
    僱用辛○○，由辛○○駕駛車牌號碼137-UF號營業用大客車
    ，辛○○之員工癸○○則駕駛車牌號碼JF-C80號營業用大貨
    車，在甲○○之帶領下，前往址設嘉義縣中埔鄉○○○○○
    路39之1號三益紙業股份有限公司，由甲○○在場指揮裝運
    ，接續載運紙漿污泥之一般事業廢棄物，運送至該土地傾倒
    ，2車均分別載運6車次，共計12車次，從事廢棄物之清除、
    處理行為。嗣於97年11月3日14時許，經嘉義縣環境保護局
    稽查人員至上揭土地稽查，始查悉上情，並於97年11月22日
    16時15分許，在嘉義縣水上鄉○○○段大堀尾小段308地號
    辛○○承租之土地，為警扣得上開營業用大貨車2台。
  (三)辛○○因見提供土地供人傾倒廢棄物有利可圖，且其所承租
    供作停車場使用之嘉義縣水上鄉○○○段大堀尾小段308地
    號土地，需支付租金，竟基於提供土地回填廢棄物之犯意，
    庚○○、甲○○則承前從事廢棄物清除、處理之犯意，並與
    姓名年籍不詳綽號「黑點」之成年男子3人共同基於從事廢
    棄物清除、處理之犯意聯絡，於97年9月初某日，甲○○受
    「黑點」委託，由庚○○搭載至上揭停車場，以32,000元之
    價格，向辛○○承租該土地，由辛○○提供土地回填廢棄物
    ，並於翌日，庚○○搭載甲○○至上開停車場，由甲○○將
    庚○○先行支付之現金2萬元交給辛○○之妻戊○○，「黑
    點」隨即於同日晚上，派遣6部營業用大貨車，在北部某工
    地內，接續載運一般事業廢棄物，運送至該土地傾倒6車次
    ，從事廢棄物之清除、處理行為。嗣於97年11月20日8時20
    分許，經嘉義縣環境保護局稽查人員至上揭土地稽查，始查
    悉上情。
二、案經嘉義縣警察局水上分局報請臺灣嘉義地方法院檢察署檢
    察官偵查起訴。
    理  由
壹、程序事項：
一、按被告之自白，非出於強暴、脅迫、利誘、詐欺、疲勞訊問
    、違法羈押或其他不正之方法，且與事實相符者，得為證據
    。刑事訴訟法第156條第1項定有明文。被告甲○○於97年7
    月31日警詢時全程連續錄音，除換帶換面外並無中斷，採一
    問一答方式，被告甲○○聲音自然語氣平和，員警詢問時聲
    音自然語氣平和，並無強暴脅迫等不正詢問之情事，業經本
    院當庭勘驗警詢錄音帶屬實，製有勘驗筆錄、警詢譯文各1
    份在卷足考（見本院98年度訴字第411號卷-下稱本院卷，第
    2卷第189、191-218頁），足認被告甲○○上揭於警詢時之
    供述係出於自由意志，應有證據能力。
二、按被告以外之人於審判外之言詞或書面陳述，除法律有規定
    者外，不得作為證據。當事人、代理人或辯護人於法院調查
    證據時，知有第159條第1項不得為證據之情形，而未於言詞
    辯論終結前聲明異議者，視為有前項之同意。被告以外之人
    於偵查中向檢察官所為之陳述，除顯有不可信之情況者外，
    得為證據。刑事訴訟法第159條第1項、第159條之5第2項、
    第159條之1第2項分別定有明文。查檢察官、被告7人及辯護
    人對於被告甲○○、丁○○、辛○○、癸○○、證人己○○
    、蘇瑞昌、戊○○、乙○○、壬○○於警詢時之陳述，於本
    院審理時均表示不爭執（見本院卷第3卷第80-81頁），本院
    審酌其等言詞陳述作成時之情況，核無違法取證或其他瑕疵
    ，認為以之作為證據為適當，是其等此部分之陳述，應有證
    據能力。又被告甲○○、丁○○、辛○○、癸○○、證人己○○、戊○○、乙○○、壬○○於檢察官依法訊問並命具結
    之證詞，本院審酌其等於陳述時之外在環境及情況，並無顯
    有不可信之情況，從而其等此部分之證述，亦有證據能力。
貳、實體事項：
一、上揭犯罪事實，業據被告丙○○、庚○○、甲○○、丁○○
    、子○○、辛○○與癸○○於本院審理時坦承不諱（見本院
    卷第3卷第76-79頁），並有下列證據可佐：
  (一)犯罪事實欄一(一)部分，已據被告甲○○於警詢時證述明確（
    見警卷第1卷第18-22頁），並經被告丁○○於警詢、偵查及
    本院審理時證述屬實（見警卷第1卷第7-8頁、97年度偵字第
    5464號卷-下稱偵卷，第13-14、52-53頁；本院卷第2卷第24
    -44頁），復有扣押筆錄2份、嘉義縣環境保護局97年7月31
    日稽查工作紀錄表、行政院環保署環境督察總隊南區環境督
    察大隊97年7月31日、97年8月21日稽查督察紀錄各1份、現
    場照片36張、嘉義縣水上地政事務所土地所有權狀、土地租
    賃同意書、責付保管條各1份等附卷可憑（見警卷第1卷第27
    -29、34-42、46-47頁、第2卷第23-25、29 、32、43-56頁
    ），足見被告丙○○、庚○○、甲○○、丁○○與子○○有
    上開違反廢棄物清理法之犯行。
  (二)犯罪事實欄一(二)部分，業經被告辛○○、癸○○、證人己○○、蘇瑞昌於警詢時證述綦詳（見警卷第3卷第6-7頁、第4
    卷第21-22、26-27、31頁），且據被告甲○○、辛○○、癸○○、證人己○○於偵查時結證明確（見偵卷第109、114、
    116、129頁），並經被告辛○○、證人己○○於本院審理時
    結證屬實（見本院卷第1卷第182-195、171-181頁），復有
    扣押筆錄、責付保管條、清除處理紙漿污泥收據、感謝狀、
    南頤交通運輸公司汽車運輸日報表、土地查詢資料、行政院
    環保署環境督察總隊南區環境督察大隊97年12月3日稽查督
    察紀錄各1份、97年12月15日環警三中字第0973002246號函
    附檢測報告6份、嘉義縣環境保護局97年11月3日、97年11月
    22日稽查工作紀錄表各1份、現場照片10張等在卷可參（見
    警卷第4卷第45-47、50、58、60-63、78-90、93-99頁），
    足認被告庚○○、甲○○、辛○○與癸○○有上開違反廢棄
    物清理法之犯行。
  (三)犯罪事實欄一(三)部分，已據被告辛○○、證人戊○○、乙○○、壬○○於警詢、偵查及本院審理時證述綦詳（見警卷第
    3卷第5-6、10、22、26、29、33-34頁、偵卷第106-111、11
    3-114、127頁、本院卷第1卷第130-141、232-241、243-273
    頁），另經被告甲○○於偵查及本院審理時結證明確（見偵
    卷第129頁、本院卷第1卷第142-159頁），復有嘉義縣環境
    保護局97年11月20日、97年11月22日稽查工作紀錄表、土地
    租用契約書各1份、現場照片14張等附卷可考（見警卷第3卷
    第45-54頁），足見被告庚○○、甲○○與辛○○有上開違
    反廢棄物清理法之犯行。
  (四)綜上所述，足認被告丙○○、庚○○、甲○○、丁○○、子
    ○○、辛○○與癸○○之自白與事實相符，本件事證明確，
    被告7人之犯行均堪予認定。
二、論罪科刑部分：
  (一)犯罪事實欄一(一)部分，核被告丙○○所為，係犯廢棄物清理
    法第46條第3款之非法清理廢棄物罪，核被告庚○○、甲○○、丁○○與子○○所為，均係犯廢棄物清理法第46條第4
    款之非法清理廢棄物罪。犯罪事實欄一(二)部分，核被告庚○○、甲○○、辛○○與癸○○所為，均係犯廢棄物清理法第
    46條第4款之非法清理廢棄物罪。犯罪事實欄一(三)部分，核
    被告辛○○所為，係犯廢棄物清理法第46條第3款之非法清
    理廢棄物罪，核被告庚○○、甲○○所為，均係犯廢棄物清
    理法第46條第4款之非法清理廢棄物罪。被告庚○○、甲○○、丁○○與子○○就犯罪事實欄一(一)部分，被告庚○○、
    甲○○、辛○○與癸○○就犯罪事實欄一(二)部分，被告庚○○、甲○○與「黑點」就犯罪事實欄一(三)部分，共同犯罪，
    彼此間有犯意聯絡及行為分擔，均為共同正犯。
  (二)按數行為於同時同地或密切接近之時地實施，侵害同一之法
    益，各行為之獨立性極為薄弱，依一般社會健全觀念，在時
    間差距上，難以強行分開，在刑法評價上，以視為數個舉動
    之接續施行，合為包括之1行為予以評價，較為合理，則屬
    接續犯，而為包括之1罪（最高法院86年台上字第3295號判
    例意旨參照）。本件被告庚○○、甲○○、辛○○與癸○○
    就犯罪事實欄一(二)部分，及被告庚○○、甲○○就犯罪事實
    欄一(三)部分，於同日各次從事廢棄物之清除、處理行為，係
    就同一犯罪構成事實，本於單一犯意接續進行，於密切接近
    之時間地點實施，而侵害同一法益，各行為之獨立性極為薄
    弱，應為接續犯，屬包括1罪。次按刑事法若干犯罪行為態
    樣，本質上原具有反覆、延續實行之特徵，立法時既予特別
    歸類，定為犯罪構成要件之行為要素，則行為人基於概括之
    犯意，在密切接近之一定時、地持續實行之複次行為，倘依
    社會通念，於客觀上認為符合1個反覆、延續性之行為觀念
    者，於刑法評價上，即應僅成立1罪；學理上所稱「集合犯
    」之職業性、營業性或收集性等具有重複特質之犯罪均屬之
    ，例如經營、從事業務、收集、販賣、製造、散布等行為概
    念者是（最高法院95年度台上字第1079號判決意旨參照）。
    而廢棄物清理法第46條第4款之犯罪，係以未依同法第41條
    第1項規定領得廢棄物清除、處理許可文件之人，作為犯罪
    主體，依該法第41條第1項前段以觀，乃謂從事廢棄物清除
    、處理業務者，應申請核發許可文件，是本罪之成立，本質
    上即具有反覆性。本件被告庚○○、甲○○就犯罪事實欄一
    (一)(二)(三)部分，自97年7月至同年9月間，及被告丁○○、子○○就犯罪事實欄一(一)部分，於97年7月間，在上揭期間從事
    廢棄物之清除、處理行為，其內涵本即含有多次繼續反覆實
    施同一社會活動之性質，侵害主管機關對於廢棄物處理之管
    理及監督，所侵害者僅係單一之國家法益，僅經由1個法條
    為1次評價即可，係屬集合犯，應論以1罪。被告辛○○所犯
    廢棄物清理法第46條第3款、第4款之非法清理廢棄物罪2罪
    ，犯意各別，行為互殊，應予分論併罰。
  (三)被告子○○前因竊盜案件，經本院以93年度嘉簡字第106號
    判處有期徒刑2月確定，於93年6月1日執行完畢。又因竊盜
    案件，經本院以92年度簡字第84號判處有期徒刑7月，緩刑3
    年確定；因公共危險等案件，經本院以93年度訴字第309號
    判處應執行有期徒刑3年10月確定，嗣經減刑裁定為應執行
    有期徒刑3年7月確定，而與上揭撤銷緩刑之有期徒刑7月接
    續執行，於97年3月24日假釋，並於97年6月19日假釋期滿，
    所餘刑期內未經撤銷假釋，其未執行之刑，以已執行論，此
    有臺灣高等法院被告前案紀錄表1份在卷可參，其受徒刑之
    執行完畢後，5年以內故意再犯本件有期徒刑以上之罪，為
    累犯，應依刑法第47條第1項規定加重其刑。爰審酌被告丙○○、庚○○、癸○○高中畢業、被告甲○○國中畢業、被
    告丁○○、子○○、辛○○高職畢業之智識程度，被告7人
    違反廢棄物清理法相關規定，妨害環境保護主管機關對於廢
    棄物之監督管理，破壞環境衛生及土質，危害國民健康，及
    被告7人坦承犯行之犯後態度良好等一切情狀，各量處如主
    文所示之刑，並就被告辛○○定其應執行之刑，以示懲儆。
  (四)查被告丙○○、丁○○前未曾因故意犯罪受有期徒刑以上刑
    之宣告；被告庚○○前因竊盜案件，經本院以86年度易字第
    347號判處有期徒刑1年8月，並經臺灣高等法院臺南分院以
    86年度上易字第1376號駁回上訴確定，又因贓物案件，經本
    院以87年度易字第175號判處有期徒刑1年3月確定，上揭2罪
    經裁定應執行有期徒刑2年8月確定，於88年11月3日假釋，
    並於89年3月4日假釋期滿，所餘刑期內未經撤銷假釋，其未
    執行之刑，以已執行論；被告辛○○前因公共危險案件，經
    本院以93年度交簡字第114號判處有期徒刑3月，緩刑2年，
    於93年3月8日判決確定，嗣緩刑期滿，緩刑之宣告未經撤銷
    ；被告癸○○前因業務過失致死案件，經臺灣雲林地方法院
    以86年度交訴字第126號判處有期徒刑1年，緩刑4年，於86
    年9月17日判決確定，嗣緩刑期滿，緩刑之宣告未經撤銷，
    此有其等臺灣高等法院被告前案紀錄表各1份在卷可參，是
    被告庚○○前因故意犯罪受有期徒刑以上刑之宣告，執行完
    畢後，5年以內未曾因故意犯罪受有期徒刑以上刑之宣告，
    被告辛○○、癸○○其刑之宣告失其效力，即視為未曾因故
    意犯罪受有期徒刑以上刑之宣告。
  (五)被告丙○○、庚○○、丁○○、辛○○、癸○○因一時思慮
    欠週而罹刑章，被告丙○○已向財團法人天主教會嘉義教區
    附設嘉義縣私立聖心教養院捐款10萬元，被告庚○○已向本
    院保護管束少年寄讀學校之嘉義縣番路鄉民和國中、嘉義縣
    國民中小學學生紓困助學金專戶、財團法人臺灣兒童暨家庭
    扶助基金會嘉義分事務所，各捐款10萬元，被告丁○○已向
    社團法人嘉義市腦性麻痺協會捐款5萬元，有郵政劃撥儲金
    存款收據3紙、郵政跨行匯款申請書收據2紙附卷可憑（見本
    院卷第3卷第130、132-134、136頁），被告辛○○、癸○○
    已委由嘉佑環保科技有限公司清除犯罪事實欄一(二)(三)之廢棄
    物完畢，有嘉義縣環境保護局98年12月9日嘉環廢字第09800
    25904號函1紙在卷可稽（見本院卷第3卷第33頁），是被告
    丙○○、庚○○、丁○○、辛○○、癸○○經此次刑之宣告
    ，應知警惕而無再犯之虞，本院認其等所受宣告之刑，以暫
    不執行為適當，爰諭知被告丙○○、丁○○、辛○○、癸○○均緩刑3年，被告庚○○緩刑4年，併諭知被告丙○○向公
    庫支付30萬元（支付方式：於本案判決確定後每6個月，各
    向公庫支付75,000元）；被告庚○○向公庫支付70萬元（支
    付方式：於本案判決確定後第6個月、第12個月、第18個月
    、第24個月、第30個月，各向公庫支付10萬元，第36個月向
    公庫支付20萬元），被告丁○○於本案判決確定後5個月內
    ，向公庫支付5萬元，上揭緩刑之負擔經被告丙○○、庚○○、丁○○於本院審理時當庭表示同意（見本院卷第3卷第
    41、82頁），如未履行本判決所諭知之負擔情節重大者，檢
    察官得依法聲請撤銷對被告丙○○、庚○○、丁○○所為之
    緩刑宣告，應併敘明。
  (六)犯罪事實欄一(一)扣案之車牌號碼SV-836號營業用大貨車1台
    、挖土機2台（均責付被告庚○○保管），係被告庚○○所
    有，業據被告庚○○於警詢及本院審理時供述在卷（見警卷
    第1卷第13頁、本院卷第3卷第78頁）；犯罪事實欄一(二)扣案
    之車牌號碼137-UF號、JF-C80號營業用大貨車各1台（均責
    付被告辛○○保管），係被告辛○○所有，並經被告辛○○
    於本院審理時供述在卷（見本院卷第3卷第78頁），上揭車
    輛雖均係供犯罪所用之物，然價格不菲，且為被告庚○○、
    辛○○日常謀生之機具，相較於其因本案犯罪之侵害程度及
    情節顯不相當，亦非屬違禁物，更非專供本案犯罪之用，如
    併予宣告沒收，對被告庚○○、辛○○所招致之損害及產生
    之懲罰效果，顯逾其犯行之可責程度，衡諸比例原則，本院
    認以不予宣告沒收為適當。扣案之土地租賃契約8份、土地
    使用同意書、廢棄物處理契約書、東佶環保公司資料、土方
    買賣契約各1份、挖土機讓渡書2份、帳冊1本、過磅單1包、
    電腦主機1部、申請書1本、帳冊2本、過磅單50張、5月份清
    運統計表2張，雖係被告庚○○所有，惟非供本件犯罪所用
    之物，已據被告庚○○於本院審理時供述在卷（見本院卷第
    3卷第70頁），是既無證據證明係被告等人供犯罪所用之物
    ，爰不併予諭知沒收。
據上論斷，應依刑事訴訟法第299條第1項前段，廢棄物清理法第
46條第3款、第4款，刑法第11條前段、第28條、第47條第1項、
第51條第5款、第74條第1項第1款、第2款、第2項第4款，判決如
主文。
本案經檢察官曹合一到庭執行職務。
中    華    民    國    98    年    12    月    24    日
                刑事第二庭  審判長法  官  沈福財
                                  法  官  林青怡
                                  法  官  卓春慧
以上正本證明與原本無異。
如不服本判決應於收受判決後10日內向本院提出上訴書狀，並應
敘述具體理由；其未敘述上訴理由者，應於上訴期間屆滿後20日
內向本院補提理由書（均須按他造當事人之人數附繕本）「切勿
逕送上級法院」。
中    華    民    國    98    年    12    月    24    日
                                  書記官  李玫娜
附錄本案論罪科刑法條全文：
廢棄物清理法第46條：
有下列情形之一者，處1年以上5年以下有期徒刑，得併科新臺幣
3百萬元以下罰金：
一、任意棄置有害事業廢棄物。
二、事業負責人或相關人員未依本法規定之方式貯存、清除、處
    理或再利用廢棄物，致污染環境。
三、未經主管機關許可，提供土地回填、堆置廢棄物。
四、未依第41條第1項規定領有廢棄物清除、處理許可文件，從
    事廢棄物貯存、清除、處理，或未依廢棄物清除、處理許可
    文件內容貯存、清除、處理廢棄物。
五、執行機關之人員委託未取得許可文件之業者，清除、處理一
    般廢棄物者；或明知受託人非法清除、處理而仍委託。
六、公民營廢棄物處理機構負責人或相關人員、或執行機關之人
    員未處理廢棄物，開具虛偽證明。


司法院資訊處製作；財團法人民間司法改革基金會備份。
